Inventaris van het Kabinetsarchief van het Ministerie van Buitenlandse Zaken betreffende de Politieke Rapportage door Nederlandse diplomatieke vertegenwoordigers in het buitenland, 1871-1940
Nationaal Archief, Den Haag
- Politieke rapportage door gezanten, 1
  - Wenen [mapnrs. 648-685]., 1871-1938; div.nrs; 17 omslagen, 1 pak
    - 1901 jan.-1907 nov. [mapnr. 675], 173
    - 1908 jan.-1910 dec. [mapnr. 676], 174
    - 1911 jan.-1912 dec. [mapnr. 677], 175
    - 1913 jan.-1918 dec. [mapnr. 678], 176
    - 1919 jan.-1922 dec. [mapnr. 679], 317
    - 1923 jan.-dec. [mapnr. 680] 1924 jan.-1926 dec. [mapnr. 681], 318
    - 1927 jan.-1931 nov. [mapnr. 682] 1931 dec.-1933 dec. [mapnr. 683], 319
    - 1934 jan.-1935 nov. [mapnr. 684] Met een omslag inzake grondwetsherziening. 1936 jan.-1938 apr. [mapnr. 685], 320
  - Yokohama [mapnrs. 686-700]., 1870-1886; div.nrs; 15 omslagen
    - 1870 feb.-1871 sep. [mapnr. 686] 1872 feb.-nov. [mapnr. 687] 1872 dec.-1873 dec. [mapnr. 688] 1874 jan.-dec. [mapnr. 689] 1875 jan.-okt. [mapnr. 690] 1875 nov.-1876 nov. [mapnr. 691], 177
    - 1876 nov.-1877 okt. [mapnr. 692] 1878 ontbreekt. 1879 mei-okt. [mapnr. 693] 1879 dec.-1880 okt. [mapnr. 694] 1881 mrt.-nov. [mapnr. 695] 1881 nov.-1882 nov. [mapnr. 696] 1883 jan.-aug. [mapnr. 697] 1883 dec.-1884 dec. [mapnr. 698] 1884 dec.-1885 nov. [mapnr. 699] 1885 dec. en 1886 jan. [mapnr. 700], 178
- Politieke rapportage door consulaire ambtenaren, 2
  c = consulaat, cg = consulaat-generaal, vc = vice-consulaat.
  - Tunis en Tripoli cg [mapnrs. 701-702]1870-1879 1870 nov. - 1871 nov. [mapnr. 701] 1878 dec. - 1879 juli [mapnr. 702]., 179; 2 omslagen
  - Athene cg [mapnrs. 703-719]., 1871-1894; div. nrs; 17 omslagen
    - 1871 feb.-dec. [mapnr. 703] 1878 dec.-1879 aug. [mapnr. 704] 1879 dec.-1880 dec. [mapnr. 705] 1880 dec.-1881 dec. [mapnr. 706] 1882 jan.-dec. [mapnr. 707] 1883 jan.-dec. [mapnr. 708] 1884 jan.-nov. [mapnr. 709] 1885 jan.-dec. [mapnr. 710] 1885 dec.-1886 nov. [mapnr. 711] 1887 jan.-dec. [mapnr. 712] 1887 dec.-1888 nov. [mapnr. 713], 179
    - 1888 dec.-1889 dec. [mapnr. 714] 1890 jan.-nov. [mapnr. 715] 1891 jan.-dec. [mapnr. 716] 1892 jan.-dec. [mapnr. 717] 1893 apr.-dec. [mapnr. 718] 1894 jan.-nov. [mapnr. 719], 180
  - Athene cg, Bern cg, Boekarest cg, Brussel cg, Caracas cg; (gezantschap Djeddah c, Lima cg, Londen cg, Mannheim c, Mexico cg, Montevideo c, Saint Malo c, Stockholm c, Tripoli cg Met een nota van de republiek Costa Rica over de tijdelijke afwezigheid van de president der Republiek, brief van de consul-generaal te Parijs en van de consul te Duinkerken aan de Koning der Nederlanden, brief van de consul-generaal te St. Petersburg en een circulaire van het consulaat-generaal van Brazilië te Rotterdam [mapnr. 720]., 1871 nov. - 1872 dec.; 181; 1 omslag
  - Cariton c, Kaapstad cg, St. Louis c, La Paz c, Mahon c, Odessa cg, St. Thomas c, Toulon c, Wenen cg [mapnr. 721]., 1871 jan. - nov.; 181; 1 omslag
  - Boekarest cg [mapnrs. 722-724] 1871 juni [mapnr. 722] 1879 feb.-dec. [mapnr. 723] 1880 feb.-dec. (ook gezantschap [mapnr. 724]., 1871-1880; 181; 3 omslagen
  - Frankfort cg [mapnr. 725]., 1871 apr. en juli; 181; 2 stukken
  - Lissabon cg [mapnr. 726]., 1871 feb. en sep.; 181; 2 stukken
  - Mannheim c [mapnr. 727]., 1871 okt. - dec.; 181; 1 omslag
  - Mexico cg [mapnr. 728]., 1871 jan. en sep.; 181; 2 stukken
  - Parijs cg [mapnr. 729]., 1871 juni; 181; 1 stuk
  - Rio de Janeiro cg [mapnrs. 730-731] 1871 mrt.-okt. [mapnr. 730] 1878 dec.-1879 nov. [mapnr. 731]., 1871-1879; 181; 2 omslagen
  - Stockholm c [mapnrs. 732]., 1871 jan. - okt.; 181; 1 omslag
  - Tanger cg [mapnrs. 733-736]., 1871-1940; div.nrs; 4 omslagen
    1. Inv. nrs. 735 en 736 ook ondertekend door de gezant
    2. De consul-generaal Gerth van Wijck heeft sinds nov. 1935 de persoonlijke titel van gezant.
    - 1871 nov.-dec. [mapnr. 733] 1920 apr.-1926 dec. [mapnr. 734] Met een omslag over het decanaat van het Corps Diplomatiek te Tanger met retroacta december 1915, 181
    - 1927 jan.-1935 dec. [mapnr. 735], 321
    - 1936 jan.-1940 apr. [mapnr. 736] Met stukken betreffende de conferentie van ambassadeurs te Parijs inzake ontwapening van Oostenrijk 1926, 322
  - Alexandrië cg, Alicante c, Athene cg, Bern cg, Boekarest cg, Caracas cg (gezantschap), Elmina c, Gibraltar c, Honolulu c, Mexico cg, Peking cg, Stuttgart cg, Tanger cg, Tunis cg [mapnr. 737]., 1872 nov. - 1873 dec.; 182; 1 omslag
  - Alexandrië cg, Athene cg, Bern, Boekarest cg, Boedapest cg, Che Foo c, Caracas cg (gezantschap), Elmina c, Frankfort a/M cg, Honolulu cg,* Molfetta vc, Port au Prince cg, Singapore vc, Stockholm c, Shanghai cg, Tanger cg, Tunis en Tripoli cg. * Lima cg. [mapnr. 738]., nov. 1873 - jan. 1875; 182; 1 omslag
  - Aden c, Alexandrië cg, Athene cg, Bender Bouchir c, Bangkok c, Bern cg, Boekarest cg, Buenos Aires c, Caracas cg, (gezantschap)., Che Foo cg, Elmina c, Mannheim c, Marseille c, Mexico cg, Parijs cg, Rio de Janeiro cg, Shanghai c, Tunis en Tripoli cg, Singapore cg, Venetië c [mapnr. 739]., 1874 dec. - 1875 dec.; 183; 1 omslag
  - Alexandrië cg, Algiers c, Antwerpen cg, Athene cg, Bangkok c, Boekarest cg, Che Foo cg, Djeddah c, St. Domingo c, Elmina c, Lima cg, Mannheim c, Port au Prince cg, Rio de Janeiro cg, Roustchouk c, Shanghai cg, Stockholm c, Tunis c, Tunis en Tripoli cg [mapnr. 740]., 1875 dec. - 1876 dec.; 183; 1 omslag
  - Alexandrië cg en agentschap, Antwerpen cg, Athene cg, Bern (Lausanne) cg, Beiroet cg, Boekarest cg, Eender Bouchir c, Calcutta c, Che Foo/Shanghai cg (gezantschap), St. Domingo c, Elmina c, Honolulu c, Kaapstad cg, Lima cg, Mannheim cg, Roustchouk c, Singapore cg, Rio de Janeiro cg, Mannheim cg, Roustchouk c, Singapore cg, Rio de Janeiro cg, Tanger cg, Tripoli cg, Tunis c [mapnr. 741]., 1876 dec. - 1877 dec.; 183; 1 omslag
  - Athene cg, Boekarest cg, Che Foo/Shanghai cg (gezantschap) St. Domingo c, Elmina c, Port au Prince cg, St. Thomas c, Tripoli cg, Tunis c [mapnr. 742]., 1877 dec. - 1878 dec.; 184; 1 omslag
  - Barranquilla (Columbia) cg [mapnr. 743]., juli 1878; 184; 1 stuk
  - Bender Bouchir c [mapnr. 744]., 1878 dec.; 184; 1 stuk
  - Bern en Lausanne cg [mapnr. 745]., 1878 dec. en 1879 dec.; 184; 2 stukken
  - Lima cg. [mapnr. 746]., 1878 dec. - 1879 nov.; 184; 1 omslag
  - Athene cg, Port au Prince cg [mapnr. 747]., 1879 juli - dec.; 184; 1 omslag
  - Bangkok c, Tanger cg [mapnr. 748]., 1879 apr. - dec.; 184; 3 stukken
  - Barranquilla cg, Bender Bouchir c, Buenos Aires c, Honolulu c, Lausanne cg, Lima cg, Rio de Janeiro cg, Santiago cg, Stuttgart cg, Tunis en Tripoli cg. Geschreven uit Marseille [mapnr. 749]., 1879 dec. - 1880 dec.; 184; 1 omslag
  - Che Foo cg (gezantschap) [mapnr. 750]., 1879 mei, aug. en sep.; 184; 3 stukken
  - St. Domingo c [mapnr. 751]., 1879 mrt. - dec.; 185; 1 omslag
  - Kaapstad cg [mapnr. 752]., 1879 feb., mei, juni; 185; 5 stukken
    Bevat kranten.
  - Roustchouk c [mapnr. 753]., 1879 feb. en apr.; 185; 2 stukken
  - Stuttgart cg [mapnr. 754]., 1879 nov.; 185; 1 stuk
  - Bangkok c, Buenos Aires c, Rio de Janeiro cg, Roustchouk c, Santiago cg, Stuttgart cg, Tripoli cg, Tunis c [mapnr. 755]., 1880 nov. - 1881 dec.; 185; 1 omslag
  - Alexandrië cg en agentschap (kopieën) Bangkok cg, Djeddah c, St. Domingo c, Lima cg, Port Saidc, Rio de Janeiro cg, Tanger cg, Tripoli cg, geschreven uit Wiesbaden [mapnr. 756]., 1882 jan. - dec.; 185; 1 omslag
  - Alexandrië cg en agentschap (kopieën), Bangkok cg, Bender Bouchir cg, geschreven uit Teheran, Enge bij Zürich cg, Lima cg, Port au Prince cg, Port Smid c (kopieën), Rio de Janeiro cg, Saigon c, Tripoli cg [mapnr. 757]., 1882 dec. - 1883 dec.; 185; 1 omslag
  - Alexandrië cg en agentschap (kopieën), Bangkok cg, Gibraltar c, Lima cg, Port au Prince cg (kopie), Rio de Janeiro cg, Tanger cg (kopieën), Tripoli cg [mapnr. 758]., 1883 dec. - 1884 dec.; 185; 1 omslag
  - Bangkok cg, Barranquilla cg, St. Domingo c, Gibraltar c, Kairo cg en diplomatiek agentschap (kopieën), Lima cg, Port au Prince cg, Rio de Janeiro cg, Saigon c, Tanger cg, Tunis cg [mapnr. 759]., 1884 nov. - 1885 dec.; 186; 1 omslag
  - Bangkok cg, Barranquilla cg, Buenos Aires c, Djeddah c, Enge bij Zurich cg, Lima cg, Kairo cg en diplomatiek agentschap, Rio de Janeiro cg [mapnr. 760]., 1885 dec. - 1886 dec.; 186; 1 omslag
  - Bangkok cg, Barranquilla cg, Bender Bouchir cg, Christiania cg, Djeddah c, Santé Domingo c, Enge bij Zurich cg, Honolulu c, Lima cg, Rio de Janeiro cg, Singapore cg, Saigon c, Tanger cg, Tunis c [mapnr. 761]., 1886 nov. - 1887 dec.; 186; 1 omslag
  - Barranquilla cg, Enge bij Zurich cg, Lima cg, Port au Prince cg, Rio de Janeiro cg, Tanger cg [mapnr. 762]., 1888 feb. - nov.; 187; 1 omslag
  - Bern vc, Djeddah c, Santo Domingo c, Lima cg, Port au Prince cg, Rio de Janeiro cg, Swatow (China) cg (gezantschap), Valparaiso cp, Tanger cg, Zurich cg [mapnr. 763]., 1888 dec. - 1889 dec.; 187; 1 omslag
  - Buenos Aires cg, Kairo cg en diplomatiek agentschap, Lima cg, Melbourne cg, Montevideo c, Port au Prince cg, Port Said c, Rio de Janeiro cg, Shanghai cg (gezantschap), Tanger cg, Teheran cg [mapnr. 764]., 1889 dec. - 1890 dec.; 187; 1 omslag
  - Amoy cg, Bangkok c, Bern cg, Buenos Aires cg, Calcutta c, Djeddah c, Kairo cg en diplomatiek agentschap, Lima cg, Melbourne cg, Mexico cg, Port Said, Rio de Janeiro cg, Shanghai c, Singapore cg, Tanger cg, Teheran cg, Valparaiso cg [mapnr. 765]., 1890 dec. - 1891 dec.; 187; 1 omslag
  - Bangkok cg, Buenos Aires cg, Bern cg, Ojeddah c, Kairo cg en diplomatiek agentschap, Lima cg, Mexico cg, Port au Prince cg, Port Said c, Pretoria cg, Rio de Janeiro cg, Teheran cg, Valparaiso cg [mapnr. 766]., 1891 dec. - 1892 dec.; 188; 1 omslag
  - Alexandrië cg, Bangkok cg, Barranquilla cg, Belgrado cg, Bombay c, Djeddah c, Santo Domingo c, Genève cg, Kaapstad cg, Kairo cg en diplomatiek agentschap, Melbourne cg, Pretoria cg, Rio de Janeiro cg, Teheran cg [mapnr. 767]., 1893 jan. - dec.; 188; 1 omslag
  - Bangkok cg, Calcutta cg, Teheran cg [mapnr. 768]., 1893 dec. - 1894 dec.; 188; 1 omslag
  - Kaïro cg en diplomatiek agentschap [mapnrs. 769-774]., 1893-1922; div.nrs; 6 omslagen
    - 1893 dec.-1894 dec. [mapnr. 769] 1896 mrt.-dec. [mapnr. 770] 1899 jan.-1900 juni [mapnr. 771] 1907 jan. en apr., 1908 nov. [mapnr. 772], 188
    - 1909 jan.-1915 feb. [mapnr. 773] (slechts diplomatiek agentschap), 189
    - 1919 dec. en 1922 jan. [mapnr. 774], 6 omslagen, 323
  - Buenos Aires cg, Montevideo c, Rio de Janeiro cg [mapnr. 775]., 1894 jan. - dec.; 190; 1 omslag
  - Lima cg, Mexico cg. [mapnr. 776]., 1894 apr. - nov.; 190; 1 omslag
  - Barranquilla cg, Buenos Aires cg, Carácas c, Kaapstad cq, Kaïro cg en diplomatiek agentschap, Lima cg, Melbourne cg, Mexico cg, Pretoria cg, Rio de Janeiro Singapore cg, Teheran cg (gezantschap) [mapnr. 777]., 1895 jan. - nov.; 190; 1 omslag
  - Buenos Aires cg (gezantschap), Christiania cg, Djeddah c, Kaapstad cq, Lima cg, Managua c, Manilla c, Mexico cg, Pretoria cg, Rio de Janeiro cg, Singapore cg, Teheran cg (gezantschap), Valparaiso cg [mapnr. 778]., 1895 dec. - 1986 dec.; 190; 1 omslag
  - Bangkok cg, c, Buenos Aires cg (gezantschap), Calcutta c, Durban c, Santo Domingo c, Kaapstad cg, Kaïro cg en diplomatiek agentschap, Manilla c, Mexico cg, Monrovia c, Pretoria cg, Port au Prince c, Rio de Janeiro cg, Teheran cg (gezantschap) [mapnr. 779]., 1896 nov. - 1897 dec.; 190; 1 omslag
  - Bangkok c, Buenos Aires cg (gezantschap), Caracas c, Hongkong cg, Kaapstad cg, Kaïro cg en diplomatiek agentschap, Lima cg, Managua c, Manilla c, Pointe à Pitre (Guadeloupe) c, Pretoria cg, New York cg (tijdelijke waarneming gezantschap), Rio de Janeiro cg, San Juan c, Teheran cg, Valparaiso cg [mapnr. 780]., 1897 nov. - 1898 dec.; 191; 1 omslag
  - Bangkok cg, Barranquilla c, Belgrado c, Caracas cg, (gezantschap) c, Santo Domingo c, Kaapstad cg, Kopenhagen c, Lima cg, Manilla c, Melbourne cg, Mexico cg, New York cg, (tijdelijke waarneming gezantschap), Pretoria cg, Rio de Janeiro cg, Tanger cg, Teheran cg, (gezantschap), Tokio (gezantschap), Tripoli c, Valparaiso cg [mapnr. 781]., 1899 jan. - 1900 nov.; 191; 1 omslag
  - Pretoria cg [mapnrs. 782-784]., 1894-1929; div.nrs; 3 omslagen
    - 1894 mei-sep. [mapnr. 782] 1899 mrt.-1901 juli, 1909 sep.-1910 dec rapporten van de vice-consul te Johannesburg, Kaapstad cg, brieven van de consuls te Durban en-Laurenco Marques; nota van het gezantschap van Zuid-Afrika te Brussel inzake een protest tegen de Engelsen, 3 sep. 1900. [mapnr. 783], 192
    - 1920 juni-1929 juni Met rapporten uit Kaapstad cg [mapnr. 784] 1926 apr.-sep., 3 omslagen, 324
  - Belgrado cg, c [mapnr. 785] 1900 sep., 1901 dec., 1904 okt., 1905 aug., sep., 193; 1 omslag
  - Bangkok c (gezantschap), Belgrado (gezantschap), Buenos Aires cg (gezantschap), Berlijn (gezantschap), Candie c (Kreta), Carácas c (gezantschap), Santo Domingo c, Durban c, Hongkong cg, Kaapstad cg, Lima cg, Manilla c, Melbourne cg, Monrovia c, Penang c, Port au Prince cg, Pretoria cg, Rio de Janeiro cg, Singapore cg, Teheran cg (gezantschap), Valparaiso cg. Met een omslag over de bezetting van het Acre-gebied door Bolivia [mapnr. 786]., 1900 dec. - 1905 nov.; 193; 1 omslag
  - Guatemala c [mapnr. 787]., 1907 mei; 194; 1 omslag
  - Melbourne cg [mapnr. 788]., 1907 juli; 194; 2 stukken
  - Port au Prince cg [mapnr. 789]., 1908 jan. - dec.; 194; 1 omslag
  - Manilla c [mapnr. 790]., 1908 okt. en dec.; 194; 2 stukken
  - Belgrado cg, Calcutta cg, Santo Domingo c, Guatemala c, Lima cg, Lissabon cg, Managua c, Manilla c, Melbourne cg, Mexico cg, Monrovia c, Port au Prince cg, Pretoria cg (aan gezant te Londen gericht), San Salvador c, Singapore cg, Toronto cg [mapnr. 791] Ook stukken betreffende: 1. Questionnaire relatif à un projet d'une convention spéciale concertant l'assistance judiciaire gratuite. 2. Questionnaire relatif à la révision des conventions de la Haye de 1902 et de 1905. 3. Nota van het gezantschap van Cuba te Den Haag over de aanvaarding van het presidentschap van deze Republiek door M.M.G. Menocal., 1909 juni, 1911 jan. - 1917 okt.; 194; 1 omslag
  - Kieff cg [mapnr. 792]., 1918 nov. - 1919 aug.; 325; 1 omslag
  - Singapore cg [mapnr. 793] Juli 1919, juli 1924, juni en nov. 1934, mrt. 1935, apr.- sep. 1936, mei-dec. 1938, apr. 1939-apr. 1940. Rapport van het gezantschap te Hanoi, nota van het Hoofd van dienst der Oost-Aziatische zaken te Batavia over de organisatie der pro-Japanse schijnregeringen in China, rapport over de arrestatie van r.k. priesters in Sinkiang., 1940 mrt. - apr.; 325; 1 omslag
  - Wiesbaden cg, Essen c [mapnr. 794]., 1919 feb. - 1921 mrt.; 325; 1 omslag
  - Djeddah c [mapnr. 795] Omslag betreffende Nederland en de Hidjaz en een brief van het gezantschap te Constantinopel (1926) inzake proclamatie van Sultan Ibn Saud., 1920 juli, 1921 juni - 1930 nov.; 325; 1 omslag
  - Guatemala c, Managua c, Manilla cg, Mexico cg [mapnr. 796]., 1920 apr. - 1923 nov.; 326; 1 omslag
  - Kaunas c, Kowno consulair agentschap, Reval c, Riga c. [mapnr. 797] Omslag inzake het Vredesverdrag Rusland-Litauen, 1920., 1920 juni - 1922 juni; 326; 1 omslag
  - Calcutta (Simla) cg. [mapnr. 798]., 1921 nov. - 1937 dec.; 326; 1 pak
  - Bombay c, brief uit Bombay inzake de houding van Italië tegenover de Duitse plannen t.o.v. Oostenrijk, krantenknipsel uit Bombay over onlusten aldaar, dec. 1921, tijdens het bezoek van de Prins van Wales Calcutta cg (Simla, Delhi tijdelijk) Brieven van de Nederlandse consul te Lagos over Duitse onderdanen in Nigeria en Brits Kameroen, brief van de consul-generaal te Manilla over zijn verlof en verblijf te Manilla [mapnr. 799]., 1921 dec., 1937 nov. - 1940 apr.; 327; 1 omslag
  - Sydney cg [mapnrs. 800-801] Met omslagen over de Nieuwe Hebriden en andere eilanden in de Pacific, de Rijksconferentie en Australische defensie. 1921 apr.-1938 dec. [mapnr. 800] Met handelslijsten en rapporten inzake handel, ook aan de Economische Voorlichtingsdienst in Den Haag. 1936 dec.-1940 apr. 2 omslagen [mapnr. 801]., 1921-1940; 327; 2 omslagen
  - Montreal cg (Ottawa) [mapnrs. 802-803] 1925 sep.-1938 okt. [mapnr. 802] 1938 nov.-1939 sep. [mapnr. 803]., 1925-1939; 328; 2 omslagen
  - Manilla cg, Montreal cg, La Paz c [mapnr. 804]., 1926 feb. - 1927 aug.; 328; 1 omslag
  - Shanghai cg [mapnr. 805]., 1935 jan. - 1940 jan.; 328; 1 omslag
  - Hongkong cg [mapnr. 806]. 1938 mei - juni, 1939 juni - okt.; 328; 1 omslag
  - Chunking c [mapnr. 807]., 1939 apr. - 1940 feb.; 328; 1 omslag
  - Danzig c [mapnr. 808]., 1939 apr. - aug.; 328; 1 omslag
- Samenvattingen en overzichten van ontvangen politieke berichten, 3
  - Overzichten van staatkundige dépêches der hoofden van zendingen, door het ministerie van Buitenlandse Zaken aan ambtgenoten medegedeeld. [mapnrs. 809-811] 1886 mrt.-dec. [mapnr. 809] 1887 jan.-dec. [mapnr. 810] 1888 jan.-juli [mapnr. 811]., 1886-1888; 195; 3 omslagen
  - Lijsten van afschriften van staatkundige dépêches der hoofden van zendingen, die aan ambtgenoten door het ministerie van Buitenlandse Zaken werden medegedeeld in de loop der jaren 1882, 1883, 1884 en 1885, 1 lijst zonder datum. [mapnr. 812]., 1882-1885 en zonder datum; 196; 6 stukken
  - 'Politieke bulletins', uittreksels op het Ministerie van Buitenlandse Zaken vervaardigd van aldaar ingekomen politieke rapporten van hoofden van zendingen. Deze uittreksels werden op het ministerie vermenigvuldigd en naar verschillende posten gezonden. [mapnrs. 813-828]., 1920-1933; div.nrs; 16 dozen
    - 1920 [mapnr. 813] 1921 [mapnr. 814], 329
    - 1922 [mapnr. 815], 330
    - 1923 jan.-juni, deel I [mapnr. 816] 1923 juli-dec., deel II [mapnr. 817], 331
    - 1924 jan.-juni, deel I [mapnr. 818] 1924 juli-dec, deel II [mapnr. 819], 332
    - 1925 [mapnr. 820], 333
    - 1926 [mapnr. 821], 334
    - 1927 [mapnr. 822], 335
    - 1928 [mapnr. 823], 336
    - 1929 [mapnr. 824], 337
    - 1930 [mapnr. 825], 338
    - 1931 [mapnr. 826], 339
    - 1932 [mapnr. 827], 340
    - 1933 jan.-feb., nrs. 1-3 [mapnr. 828], 341
  - Afschriften van politieke dépêches van Nederlandse gezanten (politieke bulletins). [mapnr. 829]., 1913-1916; 341
  - Politieke rapporten van gezanten; afschriften, ter informatie aan de posten gezonden [mapnrs. 830-935]., 1905-1914, 1936 - 1940; 342-347; 6 dozen
    - 1905-1910, 342
    - 1911-1912, 343
    - 1913-1914, 344
    - 1936-1938, 345
    - 1936-1937, 346
    - 1938-1940, 347
- Aanvullende beschrijvingen., 4
  - Stukken betreffende de reis van koning Willem III naar Zwitserland en zijn verblijf aldaar., 1873; 197; 1 omslag
  - Stukken betreffende de reis van koning Willem III naar Zwitserland en zijn verblijf aldaar., 1875; 197; 1 omslag
  - Schrijven van advocaat Van Stipriaan aan de minister van buitenlandse zaken betreffende het Cour d'arbitrage., 1899; 197; 2 stukken